臺北高等行政法院裁定
　　　　　　　　　　　　　　　　　　 94年度簡字第00564號
原　　　告　甲○○
被　　　告　內政部
代　表　人　乙○○部長）住同.
上列當事人因農保爭議事件，原告不服內政部中華民國94年6月3
日台內訴字第0940002194號訴願決定，提起行政訴訟，本院裁定
如下：
    主  文
原告之訴駁回。
訴訟費用由原告負擔。
    理  由
一、按「經訴願程序之行政訴訟，其被告為左列機關：一、駁回
    訴願時之原處分機關。」、「原告之訴，有左列各款情形之
    一者，行政法院應以裁定駁回之。但其情形可以補正者，審
    判長應定期間先命補正：．．．（第1項）撤銷訴訟，原告
    於訴狀誤列被告機關者，準用第1項之規定（第2項）。」行
    政訴訟法第24條第1款及第107條第1、2項分別定有明文。次
    按「人民對於中央或地方機關之行政處分，認為違法或不當
    ，致損害其權利或利益者，得依本法提起訴願。但法律另有
    規定者，從其規定。」為訴願法第1條所明定。其中「法律
    另有規定者，從其規定。」係指就特定類別事件，法律規定
    不服行政處分之當事人，提起訴願之前應先經先行程序，而
    先行程序亦屬行政程序之一環。又訴願之提起，應自行政處
    分達到或公告期滿之次日起30日日內為之；訴願人不在受理
    訴願機關所在地住居者，計算法定期間，應扣除在途期間；
    期間之計算，除法律另有規定外，依民法之規定；於一定期
    日或期間內，應為意思表示或給付者，其期日或期間之末日
    ，為星期日、紀念日或其他休息日時，以其休息日之次日代
    之，分別為訴願法第14條第1項、第16條、第17條及民法第
    122條所規定。若逾越此30日之不變期間而提起訴願，即為
    法所不許。
二、本件原告因農保爭議，不服勞工保險局民國（下同）93年4
    月9日保受給字第09310033480號之核定，經向農民健康保險
    監理委員會申請審議，經審定駁回後，提起訴願，亦遭駁回
    ，遂向本院提起行政訴訟。依行政訴訟法第24條第1款之規
    定，本件訴訟應以駁回訴願時之原處分機關即勞工保險局為
    被告機關，惟查，原告於起訴狀中以內政部為被告機關，經
    本院審判長於94年7月4日以94年度簡字第00564號裁定命其
    依法於7日內補正。上開命補正裁定依同法第73條第1項、第
    2項之規定，於94年7月12日寄存於雲林縣警察局斗六分局，
    此有送達證書附卷可稽，故上開命補正裁定於94年7月12日
    已合法送達，原告迄未補正，其起訴程式即屬於法不合，應
    予駁回。
三、另按「為監督本保險業務及審議保險爭議事項，由有關機關
    代表、農民代表及專家各占3分之1為原則，組織農民健康保
    險監理委員會行之。」、「農民健康保險監理委員會組織規
    程及農民健康保險爭議事項審議辦法，由中央主管機關擬訂
    ，報請行政院核定後發布之。」為農民健康保險條例第4條
    第1項、第2項所明定，故當事人因農保爭議，應先向農民健
    康保險監理委員會申請審議，若不服爭議審定，依訴願法第
    14條規定，應自爭議審定書送達之次日起30日內提起訴願，
    系爭爭議事項審定書亦有教示規定。惟查，原告於93年10月
    22日收受農民健康保險爭議事項審定書，有送達證書附於系
    爭農民健康保險監理委員會卷可稽，因原告設址雲林縣，扣
    除在途期間5日，計其提起訴願期間，應自93年10月23日起
    算，至93年11月26日（星期五）屆滿，而原告遲至93年12月
    1日向勞工保險局提起訴願，有勞工保險局聯合服務中心收
    文章日戳可憑，其提起訴願已逾法定不變期間，自為法所不
    許。訴願決定雖未以訴願逾期，從程序上駁回訴願，仍予實
    體審理，惟其駁回訴願決定之結論則尚無不合。又本件既因
    不合法應予駁回，原告其餘實體主張是否有理，即毋庸予以
    審究，併此明。
四、據上論結，本件原告之訴為不合法，依行政訴訟法第107第1
    項第10款、第104條，民事訴訟法第95條、第78條，裁定如
    主文。
中　　華　　民　　國　　94　　年　　10　　月　　24　　日
                           第一庭  法  官　陳秀
上為正本係照原本作成。
本件以訴訟事件所涉及之法律見解具有原則性者為限，始得於本
裁定送達後10日內向本院提出抗告狀（須按他造人數附繕本），
並經最高行政法院許可後方得抗告。
中　　華　　民　　國　　94　　年　　10　　月　　24　　日
 　　  　　　　　　　    　   　　 書記官  呂美玲
